臺灣高雄地方法院民事裁定
111年度勞小上字第4號
上  訴  人  豐鑫行銷有限公司

法定代理人  魏莉羚  
被上訴人    蔡佩華  

上列當事人間請求給付工資事件，上訴人對於民國111年6月15日
本院111年度勞小字第55號民事判決提起上訴，本院裁定如下：
    主  文
上訴駁回。
第二審訴訟費用新臺幣壹仟伍佰元由上訴人負擔。
    理  由
一、按民事訴訟法第436條之24第2項、第436條之25條規定，對
    於小額程序之第一審裁判上訴，非以其違背法令為理由，不
    得為之；上訴狀應記載上訴理由，表明下列各款事項：(一)
    原判決所違背之法令及其具體內容。(二)依訴訟資料可認為
    原判決有違背法令之具體事實。所謂違背法令，依同法第43
    6條之32第2項準用第468條、第469條第1款至第5款規定，係
    指判決不適用法規或適用不當者，為違背法令；判決有同法
    第469條規定所列第1款至第5款情形之一者，為當然違背法
    令。是對於小額程序之第一審裁判提起上訴時，如係以第一
    審判決有不適用法規或適用法規不當為上訴理由時，其上訴
    狀或理由書應有具體之指摘，並揭示該法規之條項或其內容
    ，若係成文法以外之法則，應揭示該法則之旨趣，倘為司法
    院解釋或最高法院之判例，則應揭示該判解之字號或其內容
    。上訴狀或理由書如未依此項方法表明者，即難認為已對小
    額程序之第一審判決之違背法令有具體之指摘，其上訴自難
    認為合法。至上訴理由若係就原審取捨證據、認定事實之職
    權行使，指摘其為不當，而非具體表明合於不適用法規、適
    用法規不當或民事訴訟法第469條第1款至第5款所列各款之
    情形，難認對該判決之如何違背法令已有具體之指摘，應認
    其上訴為不合法。又上訴不合法者，依同法第436條之32第2
    項準用第471條第1項、第444條第1項規定，法院毋庸命其補
    正，逕以裁定駁回之。
二、上訴意旨略以：上訴人就薪資部分於104人力銀行刊登於新
    台幣(下同)27,000元，面試時有明確說明底薪非常態性薪資
    ，被上訴人面試時談妥的責任額為80萬元，低標為50萬元，
    如未達，第一個月薪資正常，第二個月如再未達成低標50萬
    元，則薪資會被以9折計算，第三個月如再未達成低標50萬
    元，則薪資以8折計算，但須依照勞基法保障基本工資的原
    則下，薪資計算標準至少為基本工資25,250元。並有簽一份
    勞務合約第六條表示薪資為25,250元，如有異議應於當下表
    示，或不到上訴人公司任職，被上訴人第一個月無異議，第
    二個月業績沒達標卻有異議，有違合約精神，且偽造客人簽
    名申貸案件，上訴人提供勞動合約、開會紀錄及現金收益表
    ，懇請庭上重新調查，並請重新調查獎勵制度等語。並聲明
    ：原判決廢棄，被上訴人在第一審之訴及假執行之聲請均駁
    回。
三、經查，上訴人所執上訴理由仍就此等事實認定之範疇加以爭
    執，未具體指明原判決有如何不適用法規或適用法規不當，
    亦未揭示所違背之法規條項、解釋、判例或其內容，或有民
    事訴訟法第469條第1款至第5款所稱當然違背法令之情事，
    及符合該條款要件之具體事實，自難謂上訴人業對該判決之
    如何違背法令已有具體之指摘，揆諸前開規定及說明，其上
    訴自非合法，應予駁回。
四、於小額訴訟之上訴程序，法院為訴訟費用之裁判時，應確定
    其費用額，民事訴訟法第436條之19第1項、第436條之32第1
    項規定甚明。本件上訴人小額訴訟之上訴，既經駁回，關於
    第二審訴訟費用自應由上訴人負擔。查本件第二審訴訟費用
    為新臺幣1,500元，揆諸前開規定，應由上訴人負擔，爰併
    予確定如主文第2項所示。
五、據上論結，本件上訴為不合法，裁定如主文。
中　　華　　民　　國　　111 　年　　8 　　月　　8 　　日
                  勞動法庭    審判長法  官   洪培睿
                                    法  官   鍾淑慧
                                    法  官   吳芝瑛
以上正本係照原本作成。
本裁定不得抗告。
中　　華　　民　　國　　111 　年　　8 　　月　　8 　　日
                                    書記官   劉玟君